* Test bench para el sumador de acarreo (Ripple Carry Adder)
* La versión: rippleCarry16;1{lay}
* Area: 1348 x 1197 lambdas	



* Pensado para 8, 16 y 32 bits. 
* TODO: Hacerlo para 16 y 32 TAMBIEN.
* Estas son las fuentes de exitación del circuito.

*pulse iv pv  delay rise fall width period
*pulse 0  1.8 0     5n   5n   40n   100n

* Cargo el circuito:
get ext_rippleCarry8.spi

* Cargo la exitación de entrada
.include inputs_rippleCarry8.spi
* Seteo el parámetro para fijar la frecuencia en el circuito de exitación:
param periodo = 12n

* Comienzo la simulación llevando el circuito a el punto de operación por defecto (Temperatura 27 grados)
op

* Elijo en qué puntos voy a medir qué cosa:
probe tran v(a0) v(sum0) v(sum1) v(sum2) v(sum3)  v(sum4) v(sum5) v(sum6) v(sum7) v(cout) 

* Comienzo la simulación en el tiempo:
trans 0 63n 0.2n > rippleCarry8_12ns.out


* Otra simulacion para una nueva frecuencia:
param periodo = 14n
operación
probe tran v(a0) v(sum0) v(sum1) v(sum2) v(sum3)  v(sum4) v(sum5) v(sum6) v(sum7) v(cout) 
trans 0 64n 0.2n > rippleCarry8_14ns.out
